【裁判字號】    95,訴,124
【裁判日期】    950227
【裁判案由】    偽造文書等
【裁判全文】
臺灣新竹地方法院刑事判決               95年度訴字第124號
公  訴  人  臺灣新竹地方法院檢察署檢察官
被      告  丁○○
            己○○
上列被告等因偽造文書等案件，經檢察官提起公訴（94年度偵字
第6672號、95年度偵字第223號、第322號），本院依簡式審判程
序判決如下：
    主  文
丁○○意圖為自己不法之所有，以恐嚇使人將本人之物交付未遂
，累犯，處有期徒刑壹年伍月。商戶存根聯上偽造之「卯○○」
署押壹枚及扣案中國信託商業銀行簽帳單持卡人收執聯壹張均沒
收。又於夜間未經許可攜帶刀械，累犯，處有期徒刑月。扣案
武士刀壹把沒收。又牙保贓物，累犯，處有期徒刑肆月。應執行
有期徒刑壹年拾月，商戶存根聯上偽造之「卯○○」署押壹枚及
扣案中國信託商業銀行簽帳單持卡人收執聯壹張、武士刀壹把，
均沒收。
己○○牙保贓物，累犯，處有期徒刑肆月。又連續竊盜，累犯，
處有期徒刑拾月。應執行有期徒刑壹年。
    事  實
一丁○○前於民國90年、93年間，先後因施用第一、二級毒品案
  件及違反證券交易法案件，經本院以90年度訴字第627號、93
  年度訴字第205號各判處有期徒刑10月、6月、2月，並經本院
  以93年度聲字第758號合併定應執行有期徒刑1年5月確定，於
  94年1月4日縮刑期滿執行完畢。竟不知悔改，基於意圖為自己
  不法所有之概括犯意，於附表所示時間、地點，利用夜間以攀
  越窗戶侵入他人住宅之方式，連續竊取子○○、戊○○、卯○○等人財物（詳如附表一所示）。得手後猶不罷休，而又為下
  列犯行：
(一)丁○○旋與真實姓名、年籍不詳，綽號「阿成」之成年男子，
  共同基於意圖為自己不法所有之意圖，推由「阿成」持竊得附
  表一編號2之戊○○中國國際商業銀行金融卡（下簡稱中國商
  銀），前往新竹縣竹東鎮○○路○段92號合作金庫竹東分行設
  置之自動提款機，於94年12月17日7時14分起至同日17時19分
  止，接續插入金融卡於該自動付款設備，以此不正方法接續辦
  理跨行提款6次，每次新臺幣（下同）2萬元，總計由前開自動
  付款設備詐得現金12萬元（詳如附表二）。
(二)丁○○基於為自己不法所有之詐欺犯意，於竊得附表一編號3
  所示卯○○所有之富邦商業銀行信用卡（卡號：000000000000
  0000號）後，於94年12月18日10時52分許，持以在新竹市○○
  路○段746號中國石油股份有限公司（下簡稱中油公司）四維加
  油站刷卡加油，並於消費時，在一式二聯之簽帳單上，偽簽「
  卯○○」簽名並複寫為2枚後，將該私文書第二聯之商店存根
  聯交付四維加油站員工而加以行使，致該特約商店員工陷於錯
  誤准許其加油，以此方式詐得價值為新臺幣（下同）200元之
  油品，足生損害於卯○○、中油公司及富邦商業銀行。
(三)丁○○復自同日17時37分許起，在不詳處所，連續以其所持用
  之0000000000號行動電話，撥打卯○○所持用之0000000000號
  行動電話，命卯○○應給付2萬元現金，始可換回所失竊之證
  件等物，且喝令卯○○不得報警，恫稱：「若未付款會很難看
  」云云，致卯○○因恐附表一編號3所示證件、行動電話、信
  用卡及金融卡等物遭竊後，若不應允交付贖款，將無法取回證
  件等物而受高於贖款之損害，陷於不得不備款付贖之境，只得
  依丁○○指示將2萬元現金置於其位於新竹市○○○○街21號住
  處前花盆下。嗣於同日18時40分許，丁○○駕駛1435-KF號自
  小客車搭載不知情之葉國正（業據檢察官為不起訴處分）前往
  取款時，當場為埋伏守候之員警逮捕而未遂，並查悉上情。
二丁○○於94年12月28日8、9時許，在新竹縣竹東鎮二重埔某處
  ，以1,800元之代價，向姓名年籍不詳、綽號「阿堂」之成年
  男子，購得經中央主管機關即內政部所公告查禁，非供正當使
  用不得持有之具殺傷力武士刀1把，旋即未經許可而予持有，
  且持續於夜間攜帶外出防身。嗣為警於前開時、地，在其所駕
  駛車牌號碼1435-KF號自用小客車內查扣。
三丁○○明知邱華光（已歿）持有之華碩牌筆記型電腦1台，來
  源不明，可疑為他人失竊之贓物（該電腦原為辛○○所有，於
  94年7月19日16時許，在新竹縣竹東鎮○○路○段157之1號居所
  內遭不明人士竊取），竟於同年8月上旬某日，在友人林健堂
  （涉犯故買贓物罪嫌部分業據檢察官另案起訴）位於新竹縣竹
  東鎮○○路358巷45號住處內，牙保邱華光以1萬2千元之代價
  ，將該筆記型電腦售予林健堂。另己○○曾於92年間，因違反
  毒品危害防治條例案件，經本院以91年度訴字第697號判處有
  期徒刑1年4月，甫於94年4月1日縮刑期滿執行完畢，亦不知悛
  悔，明知曾錦龍持有之桌上型電腦及液晶顯示器各1台，均來
  源不明，疑為他人失竊之贓物（該電腦原為寅○○所有，於同
  年8月31日5時5分許，在新竹縣北埔鄉○○村○○路58號其所
  經營之補習班內遭不明人士竊取），竟於同年月31日某時，在
  林健堂上開住處內，牙保曾錦龍以1萬元之代價，將該桌上型
  電腦及液晶顯示器售予林健堂。嗣為警同年9月1日13時50分許
  ，持本院所核發之94年度聲搜字第422號搜索票，在林健堂上
  開住處內查獲上述贓物，並循線查悉上情。
四己○○基於意圖為自己不法所有之概括犯意，於95年1月2日14
  時許至95年1月4日21時許止，連續在附表三所示地點，以徒手
  方式竊取如附表三所示被害人之財物得手，並先後為警查獲（
  詳如附表三所示）。
五案經新竹市警察局第二分局、新竹縣警察局竹東分局報請及臺
  灣新竹地方法院檢察署檢察官自動檢舉偵查起訴及移送併案審
  理。
    理  由
一本件被告丁○○、己○○所犯各罪（請詳後述），均非死刑、
  無期徒刑、最輕本刑為三年以上有期徒刑之罪，或高等法院管
  轄第一審之案件，被告等於本院行準備程序進行中，就被訴事
  實均為有罪之陳述，經本院合議庭認合於修正後刑事訴訟法第
  27 3條之1之規定，裁定進行簡式審判程序，合先敘明。
二認定犯罪事實所憑之證據及認定之理由：
(一)事實欄一部分：
1.被告丁○○於警詢、偵查及本院審理中之自白。
2.告訴人戊○○、子○○、卯○○於警詢及偵查中之指訴（見94
  年度偵字第6672號偵查卷第35至45、147至148頁）。
3.證人葉國正、立大通訊行負責人癸○○於警詢中之證述（同上
  偵查卷第23頁、第33至34頁）。
4.贓物認領保管單共4紙、立大通訊行收購三星牌E708型行動電
  話機單據、中國信託商業銀行信用卡簽帳單及收銀機統一發票
  、遠傳電信股份有限公司0000000000號行動電話通聯紀錄、偵
  查報告、跨行交易查詢各1份、告訴人戊○○住處監視器攝錄
  影像光碟暨複製相片共6張及現場與贓（證）物相片共8張（同
  上偵查卷第64至74頁、第144頁、第167至172頁）。
(二)事實欄二部分：
1.被告丁○○於警詢、偵查中及本院審理時之供述。
2.扣案武士刀1把。
3.上開扣案武士刀1把經送新竹市警察局鑑定結果，以該刀械：
  「刀刃長48公分（單面全開鋒），刀柄長22公分，手把稍長，
  可供雙手握用，符合圖例之管制刀械」，認係屬槍砲彈藥刀械
  管制條例列管之刀械，有新竹市警察局95年1月10日竹市警保
  字第0940049417號函暨所附95年1月2日新竹市警察局刀械鑑驗
  小組工作紀錄、刀械鑑驗照片黏貼紙鑑驗刀械意示圖例各1份
  及照片1張附卷可稽（見94年度偵字第6672號偵查卷第73－1頁
  、第162至165頁）。
(三)事實欄三部分：
1.被告丁○○、己○○於偵查中及本院審理時之供述。
2.證人林健堂於警詢及偵查中之證述（見94年度偵字第4854號偵
  查卷第5、55至56、64頁）
3.被害人辛○○、寅○○於警詢中之指述（同上偵查卷第6至7、
  14頁）。
4.贓物認領保管單2紙及現場與贓物相片共3張（同上偵查卷第8
  、16、28、30頁）。
(四)事實欄四部分：
1.被告己○○於警詢、偵查中及本院審理時之自白。
2.被害人庚○○、丑○○、壬○○、丙○○、乙○○、甲○○○○○○○○○○○○及徐綵薇於警詢中之指述
3.扣案鑰匙1把。
4.新竹縣警察局竹東分局竹東派出所贓物認領保管單6紙、車籍
  作業系統－查詢認可資料、車輛竊盜、車牌失竊資料個別查詢
  報表各1紙及相片共12張。
綜上，本件事證已臻明確，被告2人犯行均堪認定，應予依法論
科。
三論罪與科刑：
(一)被告丁○○部分：
  被告丁○○所犯附表一所示多次竊盜犯行，均係觸犯刑法第32
  1條第1項第1款、第2款之加重竊盜罪。其多次竊盜犯行間，時
  間密接，犯罪構成要件相同，顯係基於概括犯意為之，為連續
  犯，應依刑法第56條之規定論以一罪，並加重其刑。又按信用
  卡簽帳單兼具持卡人與特約商店之交易契約書及持卡人請求發
  卡銀行撥款之請求書或指示文件之性質，持卡人向特約商店消
  費後簽名於一式二聯之簽帳單上，再由特約商店交付其中第一
  聯客戶存查聯予持卡人收執，該第一聯由持卡人簽名意指持卡
  人同意依據信用卡持卡人合約條件，一經使用或訂購物品，均
  應按簽帳單之全部金額，付款予發卡銀行，故持卡人於該簽帳
  單簽名其用意係對所簽之金額負責之意，該簽帳單之性質為私
  文書甚明。被告持竊得之被害人卯○○所有之信用卡消費時，
  在一式二聯之簽帳單上偽簽「卯○○」署名，並將第二聯之商
  店存根聯交中油公司留存而行使之，並因此使店員陷於錯誤而
  分別交付商品，核其此部分所為，則係犯刑法第216條（原起
  訴書漏載，業據公訴人當庭更正）、第210條之行使偽造私文
  書罪、第339條第1項之詐欺取財罪（被告偽造「卯○○」署押
  為偽造私文書之階段行為，又偽造私文書之低度行為則為行使
  私文書之高度行為所吸收，均不另論罪）。被告持被害人戊○○所有金融卡跨行提款，則係犯刑法第339條之2之由自動付款
  設備取得他人財物罪，且與真實姓名、年籍不詳，綽號「阿成
  」之成年男子間，具有犯意聯絡與行為分擔，均應論以共同正
  犯；至其接續詐領得款，係在同一自動提款機所為，時間及空
  間密接，僅因受自動提款機每次最高提領金額之限制而分次提
  領，乃以一不正方法由自動付款設備取得他人之物行為之接續
  的多次動作，祇各論以不正方法由自動付款設備取得他人之物
  單純一罪。又按刑法第346條第1項之恐嚇取財罪，其既遂、未
  遂之區別，以使人交付之所有物有無交付，即犯人是否得財為
  標準，如已實行恐嚇尚未得財，即被捕獲，自係著手於犯罪之
  實行而不遂，應論以未遂之罪。本案被告對於被害人卯○○以
  恐嚇言詞令其交付財物以贖回失竊物品，雖已著手實施恐嚇取
  財犯行，然尚未取得財物即為警捕獲，所為係犯刑法第346條
  第3項、第1項之恐嚇取財未遂罪。被告所犯上開各罪間，具有
  方法、目的之牽連關係，應從一重之恐嚇取財未遂罪處斷。至
  於被告著手於恐嚇取財行為之實施，但犯罪尚屬未遂，既如前
  述，爰依刑法第26條前段之規定，減輕其刑。此外，被告如事
  實欄二、三所示犯行，則分別係犯槍砲彈藥刀械管制條例第15
  條第1款之於夜間未經許可攜帶刀械罪及刑法第349條第2項之
  牙保贓物罪。其所犯恐嚇取財未遂罪、夜間未經許可攜帶刀械
  罪與牙保贓物罪間，犯意個別，罪名有異，應予分論併罰。被
  告前於90年、93年間，先後因施用第一、二級毒品案件及違反
  證券交易法案件，經本院以90年度訴字第627號、93年度訴字
  第205號各判處有期徒刑10月、6月、2月，並經本院以93年度
  聲字第758號合併定應執行有期徒刑1年5月確定，甫於於94年1
  月4日縮刑期滿執行完畢，有臺灣高等法院被告前案紀錄表1份
  附卷可稽，其於上開有期徒刑執行完畢後5年內，再犯本件有
  期徒刑以上之3罪，均為累犯，皆應依刑法第47條規定加重其
  刑。爰審酌被告年輕力壯，本得憑恃己力獲取財富，竟不思循
  規蹈矩，不僅一再竊取他人財物，更進而盜用竊得信用卡、金
  融卡及恐嚇無辜被害人，完全無視對於被害人、發卡機構及商
  家所可能造成之損害，守法意識薄弱，兼以犯罪所得財物不少
  ，隨身攜帶管制刀械，對社會治安具有潛在之危險性，牙保贓
  物亦足導致被害人追贓困難，進而使竊盜犯罪猖獗，惟犯罪後
  尚知坦承犯行等情狀，分別量處如主文所示之刑，並合併定應
  執行之刑。末查，卷附被告偽造中國信託商業銀行簽帳單，為
  一式二聯中之持卡人收執聯，屬被告犯罪所得之物，應依刑法
  第38條第1項第3款之規定宣告沒收，其上偽造之「卯○○」署
  名1枚，因已連同簽帳單一併沒收，即無庸贅為沒收之宣告；
  至於商戶存根聯因已提出予特約商店及銀行存查，非被告所有
  ，固不得宣告沒收，但其上所偽造之「卯○○」署押1枚，不
  問屬於被告與否，均應依刑法第219條之規定沒收。另扣案管
  制刀械之武士刀1把，為槍砲彈藥刀械管制條例公告管制之刀
  械，係屬違禁物，應依刑法第38條第1項第1款之規定，併予宣
  告沒收。
(二)被告己○○部分：
  核被告己○○所為，係分別犯刑法第349條第2項之牙保贓物罪
  （事實欄三部分）及刑法第320條第1項之竊盜罪（事實欄四部
  分）。其被告多次竊盜犯行，犯罪時間緊接，犯罪構成要件相
  同，顯係基於概括犯意為之，為連續犯，爰依刑法第56條之規
  定論以一罪，並加重其刑。又所犯上開2罪之犯意各別，行為
  互異，罪名不同，應予分論併罰。被告前於92年間，因違反毒
  品危害防治條例案件，經本院以91年度訴字第697號判處有期
  徒刑1年4月，甫於94年4月1日縮刑期滿執行完畢，有臺灣高等
  法院被告前案紀錄表1份附卷可稽，其於上開有期徒刑執行完
  畢後5年內，再犯本件有期徒刑以上之2罪，均為累犯，皆應依
  刑法第47條規定加重其刑。爰審酌被告年富力強，未能循規蹈
  矩，除牙保他人買賣贓物，造成被害人追贓之困難外，亦不思
  憑恃己力獲取所需，於短時間內一再犯竊盜案件，且迭遭查獲
  後旋又再犯，惡性不輕，惟已知坦承犯行等情狀，分別量處如
  主文所示之刑，並合併定應執行之刑，以示懲儆。
四適用之法律：
  據上論斷，應依刑事訴訟法第273條之1第1項、第299條第1項
  前段，刑法第11條前段、第26條前段、第28條、第56條、第55
  條、第51條第5款、第47條、第216條、第210條、第320條第1
  項、321條第1項第1款、第2款、第339條第1項、第339條之2、
  第346條第3項、第1項、第349條第2項、第38條第1項第1款、
  第3款、第219條，罰金罰鍰提高標準條例第2條，判決如主文
  。
本案經檢察官邱巧寧到庭執行職務。
中    華    民    國    95    年    2     月    27    日
              刑事第二庭  法  官  鄭子俊
以上正本證明與原本無異。
如不服本判決，應於判決送達後10日內向本院提出上訴狀 (應附
繕本)， 上訴於臺灣高等法院。
中    華    民    國    95    年    2     月    27    日
                          書記官  沈藝珠
附錄本案論罪科刑法條
刑法第210條：
偽造、變造私文書，足以生損害於公眾或他人者，處5年以下有
期徒刑。
刑法第216條：
行使第210條至第215條之文書者，依偽造、變造文書或登載不實
事項或使登載不實事項之規定處斷。
刑法第320條第1項：
意圖為自己或第三人不法之所有，而竊取他人之動產者，為竊盜
罪，處5年以下有期徒刑、拘役或500元以下罰金。
刑法第321條第1項第1款、第2款：
犯竊盜罪而有左列情形之一者，處6月以上、5年以下有期徒刑：
一、於夜間侵入住宅或有人居住之建築物、船艦或隱匿其內而犯
    之者。
二、毀越門扇、牆垣或其他安全設備而犯之者。
刑法第339條第1項：
意圖為自己或第三人不法之所有，以詐術使人將本人或第三人之
物交付者，處5年以下有期徒刑、拘役或科或併科1千元以下罰金
。
刑法第339條之2：
意圖為自己或第三人不法之所有，以不正方法由自動付款設備取
得他人之物者，處3年以下有期徒刑、拘役或1萬元以下罰金。
以前項方法得財產上不法之利益或使第三人得之者，亦同。
刑法第346條第1項、第3項
意圖為自己或第三人不法之所有，以恐嚇使人將本人或第三人之
物交付者，處6月以上5年以下有期徒刑，得併科1千元以下罰金
。
前二項之未遂犯罰之。
刑法第349條第2項：
搬運、寄藏、故買贓物或為牙保者，處5年以下有期徒刑、拘役
或科或併科1千元以下罰金。
槍砲彈藥刀械管制條例第15條第1款：
未經許可攜帶刀械而有下列情形之一者，處2年以下有期徒刑：
一、於夜間犯之者。
附表一：
┌──┬─────┬─────┬───┬─────────┬──────┐
│編號│犯罪時間  │犯罪地點  │被害人│犯罪方式及所得財物│查獲經過    │
├──┼─────┼─────┼───┼─────────┼──────┤
│1   │94年12月16│新竹市金山│子○○│使用木板攀越窗戶進│為警於94年12│
│    │日5時許   │26街110號 │      │入至房間，侵入住宅│月18日18時40│
│    │          │          │      │，門窗並未破壞，竊│分許，在新竹│
│    │          │          │      │得IBM牌筆記型電腦2│市○○○○街21│
│    │          │          │      │台、三星牌E708型手│號前查獲。另│
│    │          │          │      │機1支、BURERRY牌手│經丁○○帶同│
│    │          │          │      │提包1個、隨身碟及 │員警前往新竹│
│    │          │          │      │MP3隨身聽各1台；現│縣竹東鎮長春│
│    │          │          │      │金1000元；PRADA 牌│路2段146號立│
│    │          │          │      │皮1只（內有信用卡5│大通訊行，起│
│    │          │          │      │張，各為匯豐、聯邦│獲其販售予不│
│    │          │          │      │、國泰世華、花旗、│知情之通訊行│
│    │          │          │      │台新等銀行。金融卡│負責人黃少峰│
│    │          │          │      │3張，各為中國信託 │之前揭三星牌│
│    │          │          │      │、台新、慶豐等銀行│E708型手機1 │
│    │          │          │      │。國民身分證、汽車│支          │
│    │          │          │      │駕駛執照、全民健康│            │
│    │          │          │      │保險卡各1張）。   │            │
├──┼─────┼─────┼───┼─────────┼──────┤
│2   │94年12月17│新竹市金山│戊○○│使用木板攀越窗戶進│為警於94年12│
│    │日6時許   │13街8號   │      │入房間，侵入住宅，│月18日18時40│
│    │          │          │      │門窗並未破壞，竊得│分許，在新竹│
│    │          │          │      │現金1, 400元、新竹│市○○○○街21│
│    │          │          │      │風城購物中心禮券1,│號前查獲    │
│    │          │          │      │700元、遠東百貨禮 │            │
│    │          │          │      │券4,10 0元、SOGO百│            │
│    │          │          │      │貨禮券500元、存款 │            │
│    │          │          │      │簿5本（各為新竹商 │            │
│    │          │          │      │銀、中國商銀、新竹│            │
│    │          │          │      │三信、國泰世華、元│            │
│    │          │          │      │大證券等銀行）、提│            │
│    │          │          │      │款卡2張（各為新竹 │            │
│    │          │          │      │商銀、中國商銀等銀│            │
│    │          │          │      │行）、印鑑章2個、 │            │
│    │          │          │      │信用卡3張（各為玉 │            │
│    │          │          │      │山、花旗等銀行）；│            │
│    │          │          │      │SONYERICSSON牌手機│            │
│    │          │          │      │1支（序號：D3022Y7│            │
│    │          │          │      │HK）、女用皮包1個 │            │
│    │          │          │      │、國民身分證、汽車│            │
│    │          │          │      │駕駛執照、行車執照│            │
│    │          │          │      │各1張             │            │
├──┼─────┼─────┼───┼─────────┼──────┤
│3   │94年12月18│新竹市金山│卯○○│使用木板攀越窗戶進│同上        │
│    │日5時許   │22街21號  │      │入房間，侵入住宅，│            │
│    │          │          │      │門窗並未破壞，竊得│            │
│    │          │          │      │咖啡色背包1個（內 │            │
│    │          │          │      │有現金共5,000元、 │            │
│    │          │          │      │G-PLUS牌手機1支、 │            │
│    │          │          │      │信用卡3張，各為日 │            │
│    │          │          │      │盛、荷蘭、富邦等銀│            │
│    │          │          │      │行、金融卡2張，各 │            │
│    │          │          │      │為新竹一信、農民等│            │
│    │          │          │      │銀行）、國民身分證│            │
│    │          │          │      │、汽車駕駛執照、全│            │
│    │          │          │      │民健康保險卡、台胞│            │
│    │          │          │      │證、護照各1張     │            │
└──┴─────┴─────┴───┴─────────┴──────┘
附表二
┌──┬─────────┬─────┬────────┬──────┐
│編號│犯罪時間          │ 犯罪地點 │預借現金金額    │備註        │
│    │                  │          │（新臺幣）      │            │
├──┼─────────┼─────┼────────┼──────┤
│一  │94年12月17日7時14 │合作金庫竹│2萬元           │            │
│    │分                │東分行分行│                │            │
├──┼─────────┼─────┼────────┼──────┤
│二  │94年12月17日7時15 │合作金庫竹│2萬元           │            │
│    │分                │東分行分行│                │            │
├──┼─────────┼─────┼────────┼──────┤
│三  │94年12月17日7時16 │合作金庫竹│2萬元           │            │
│    │分                │東分行分行│                │            │
├──┼─────────┼─────┼────────┼──────┤
│四  │94年12月17日7時17 │合作金庫竹│2萬元           │            │
│    │分                │東分行分行│                │            │
├──┼─────────┼─────┼────────┼──────┤
│五  │94年12月17日7時18 │合作金庫竹│2萬元           │            │
│    │分                │東分行分行│                │            │
├──┼─────────┼─────┼────────┼──────┤
│六  │94年12月17日7時19 │合作金庫竹│2萬元           │            │
│    │分                │東分行分行│                │            │
└──┴─────────┴─────┴────────┴──────┘
附表三
┌──┬─────┬─────┬───┬─────────┬──────┐
│編號│犯罪時間  │犯罪地點  │被害人│犯罪方式及所得財物│查獲經過    │
├──┼─────┼─────┼───┼─────────┼──────┤
│1   │95年1月2日│新竹縣北埔│不詳姓│見林金保所有懸掛車│於95年1月4日│
│    │14時許    │鄉埔尾村仁│名竊取│牌號碼HPJ－146號之│21時許，在新│
│    │          │愛路附近某│後述機│原車牌號碼MWL－215│竹縣竹東鎮長│
│    │          │處茶園內  │車、車│號重型機車1部（前 │春路2段彰化 │
│    │          │          │牌之人│於94年12月29日6許 │商銀行前，當│
│    │          │          │      │，在新竹縣北埔鄉埔│場為警攔檢查│
│    │          │          │      │尾村仁愛路68巷23號│獲          │
│    │          │          │      │前失竊，至於車牌則│            │
│    │          │          │      │為丑○○所有，前於│            │
│    │          │          │      │不詳時間，在新竹縣│            │
│    │          │          │      │竹東鎮○○路○段342│            │
│    │          │          │      │號旁空地處遭竊，均│            │
│    │          │          │      │尚在不詳竊車者占有│            │
│    │          │          │      │狀態下），鑰匙於電│            │
│    │          │          │      │門未取下，即以徒手│            │
│    │          │          │      │扭轉鑰匙發動機車後│            │
│    │          │          │      │，竊得該機車供己代│            │
│    │          │          │      │步使用            │            │
├──┼─────┼─────┼───┼─────────┼──────┤
│2   │於95年1月 │分別在新竹│壬○○│徒手竊取行動電話各│如編號3所示 │
│    │23日7、8時│市○○路一│、王清│1支（內均含晶片卡 │            │
│    │許起至翌日│段442 25號│土、王│1張）             │            │
│    │6時20分許 │行政院衛生│冬匏  │                  │            │
│    │止        │署立新竹醫│      │                  │            │
│    │          │院（下簡稱│      │                  │            │
│    │          │新竹醫院）│      │                  │            │
│    │          │5D01、2A07│      │                  │            │
│    │          │、2B16號病│      │                  │            │
│    │          │房內      │      │                  │            │
├──┼─────┼─────┼───┼─────────┼──────┤
│3   │95年1月24 │新竹醫院6A│印尼籍│徒手竊取黑色皮夾1 │得手後當場為│
│    │日8時5分許│10號房內  │看護工│只（內有現金2千元 │獲報到場之警│
│    │          │          │SUMI  │、印尼國貨幣3零3百│員查獲，並查│
│    │          │          │SUHART│元、印尼國身證件等│悉編號2之犯 │
│    │          │          │INI   │物）              │行          │
├──┼─────┼─────┼───┼─────────┼──────┤
│4   │95年1月25 │新竹縣竹東│徐綵薇│徒手竊取太陽眼鏡及│當場為警欄檢│
│    │日16時35分│鎮○○路三│      │不鏽鋼戒指各1只   │查獲        │
│    │許        │段145號小 │      │                  │            │
│    │          │甜甜飾品屋│      │                  │            │
└──┴─────┴─────┴───┴─────────┴──────┘


司法院資訊處製作；財團法人民間司法改革基金會備份。
